臺灣桃園地方法院民事裁定　　　　　　　96年度小上字第88號
上　訴　人　甲○○
被　上訴人　陽光山林社區管理委員會
法定代理人　乙○○
上列當事人間請求侵權行為損害賠償事件，上訴人對於中華民國
96年9 月21日本院中壢簡易庭96年度壢小字第1460號第一審判決
提起上訴，本院裁定如下：
    主  文
上訴駁回。
第二審訴訟費用新臺幣壹仟伍佰元由上訴人負擔。
    理  由
一、按對於小額程序之第一審裁判之上訴或抗告，非以其違背法
    令為理由，不得為之；上訴狀內應記載上訴理由，表明(一)原
    判決所違背之法令及其具體內容，(二)依訴訟資料可認為原判
    決有違背法令之具體事實，民事訴訟法第436 條之24第2 項
    、第436 條之25分別定有明文。所謂判決有違背法令，乃指
    判決不適用法規或適用不當，為同法第468 條所明定，此亦
    為小額事件之上訴程序所準用（民事訴訟法第436 條之32第
    2 項參照）。而以判決有不適用法規或適用不當為上訴理由
    時，其上訴狀或理由書應有具體之指摘，並揭示該法規之條
    項或內容，若係成文法以外之法則，應揭示該法則之旨趣，
    倘為司法院解釋或最高法院之判例，則應揭示該判解之字號
    或其內容，如依民事訴訟法第469 條所列第1 款至第5 款理
    由提起上訴時（第6 款未準用，參照民事訴訟法第436 條之
    32第2 項規定），其上訴狀或理由書應揭示合於該條款之事
    實，上訴理由狀如未依此項方法表明者，即難認為已對原判
    決之違背法令有具體之揭示，其上訴自難認為合法，最高法
    院71年台上字第314 號判例可資參照。次按小額事件之上訴
    程序，不得以民事訴訟法第469 條第6 款之「判決不備理由
    或理由矛盾」為由，指摘原判決為違背法令，蓋小額訴訟程
    序之判決書得僅記載主文，而就當事人有爭執事項，僅於必
    要時得加記理由要領而已（民事訴訟法第436 條之18第1 項
    參照），是小額事件之上訴程序，自不得以「判決不備理由
    或理由矛盾」為由，指摘原判決為違背法令，此觀民事訴訟
    法第436 條之32第2 項僅有準用同法第468 條、第469 條第
    1 款至第5 款之規定，並無準用同法第469 條第6 款之規定
    ，亦可明瞭。
二、本件上訴人係對於小額訴訟之第一審判決提起上訴，核其上
    訴理由狀所載仍一再指陳：(一)本件與本院96年度壢簡字第42
    號事件非重複起訴，本件上訴人係針對台灣桃園地方法院檢
    察署96年度偵字第23745 號案件中（現經再議發回，以96年
    度偵續字第59號偵查中）所訴被上訴人對上訴人所施之不當
    門禁、設柵欄車、強索身分證件、押證換被上訴人訪客證之
    無因管理、侵權行為，請求賠償，且被上訴人亦未對上訴人
    重複起訴有何異議；(二)又前揭檢察官偵查之案件中，並未認
    被上訴人無侵權行為能力而結案，為何原審得據此駁回起訴
    ；(三)被上訴人對上訴人有施以無因管理之濫權門禁行為，業
    經台灣桃園地方法院檢察署於上開案件中詳述，且被上訴人
    律師在民國95年3 月18日不可無因管理門禁函內即自承有攔
    車索證10多年之行為，又被上訴人已於桃縣府、楊梅公所、
    道路地主承諾、切結三民路開放永不設柵欄，且被上訴人社
    區規約顯示其社區範圍並未包含岡亭等處，原審卻認未構成
    無因管理等語。然綜觀上開主張，並未具體指出原審判決有
    何不適用法規或適用不當之處，亦未揭示該法規之條項或內
    容，仍係就判決理由多所爭執，參諸前開說明，自不得謂已
    合法表明上訴理由，從而本件上訴，顯難認為合法，應予駁
    回。
三、依民事訴訟法第436 條之32第2 項、第444 條第1 項前段、
    第95條、第78條，裁定如主文。
中　　華　　民　　國　　96　　年　　12　　月　　31　　日
                民事第一庭  審判長法　官　郭琇玲
                                  法　官　林哲賢
                                  法　官　陳雪玉
如對本裁定抗告須於裁定送達後10日內向本院提出抗告狀
以上正本與原本無異。
中　　華　　民　　國　　97　　年　　1 　　月　　4 　　日
                                  書記官  吳瓊英
